【裁判字號】    99,抗,87
【裁判日期】    990430
【裁判案由】    本票裁定
【裁判全文】
臺灣板橋地方法院民事裁定                99年度抗字第87號
抗  告  人  乙○○
相  對  人  遠信國際資融股份有限公司
法定代理人  甲○○
上列抗告人因與相對人間本票裁定事件，對於中華民國99年2月6
日本院99年度司票字第613號裁定提起抗告，本院裁定如下：
    主  文
抗告駁回。
抗告程序費用新臺幣壹仟元由抗告人負擔。
    理  由
一、按執票人向本票發票人行使追索權時，得聲請法院裁定後強
    制執行，票據法第123 條定有明文。又本票執票人依上開法
    條之規定，此項聲請之裁定及抗告法院之裁定，僅依非訟案
    件程序，以審查強制執行許可與否，並無確定實體上法律關
    係存否之效力，如發票人就票據債務之存否有爭執時，應由
    發票人提起確認之訴，以資解決（最高法院56年台抗字第71
    4號、57年台抗字第76號判例意旨參照）。
二、本件相對人主張：伊執有抗告人為發票人，如原裁定所示之
    本票1紙，並免除作成拒絕證書。詎屆期提示未獲付款，尚
    有如原裁定所示之金額及利息未獲清償，爰依票據法第123
    條聲請裁定許可強制執行等情，已據提出本票1紙為證，原
    裁定予以准許，即無不合。
三、抗告意旨雖以：98年7月6日抗告人有向訴外人和潤公司申
    請機車分期貸款，承辦人員有打電話告知核准新臺幣（下同
    ）35,000元，但訴外人和潤公司寄來繳款單共55,020元，分
    12期，手續費3,000元、利息20,020元，共有60%的利息，訴
    外人非法放高利貸獲取抗告人的錢，且抗告人只簽申請單，
    怎會變本票，為此，爰依法提起抗告等語置辯。惟查，抗告
    人既係系爭本票之發票人，是原裁定予以准許，即無不合；
    且本票准許強制執行之裁定屬非訟事件裁定，法院僅能就本
    票為形式上審查，均如上述，至於系爭本票是否罹於時效以
    及有無時效中斷或不完成事由，俱屬實體上之法律關係（臺
    灣高等法院暨所屬法院94年法律座談會民事類提案15、15之
    1 研討結果意旨參照）。依前開說明，自應由抗告人另行提
    起訴訟，或於強制執行程序終結前依強制執行法第14條第2
    項之規定提起債務人異議之訴，以資救濟，尚非本院於本件
    非訟程序所得加以審究者。從而，抗告意旨指摘原裁定不當
    ，求予廢棄，並無理由，應予駁回。
四、據上論結，本件抗告為無理由，應依非訟事件法第46條、第
    21 條 第2 項，民事訴訟法第495 條之1 第1 項、第449 條
    第1 項、第78條，裁定如主文。
中    華    民    國    99    年    4     月    30    日
                  民事第二庭    法  官  張谷輔
以上正本係照原本作成。
如不服本裁定，僅得於收受本裁定正本送達後10日內，以適用法
規顯有錯誤為理由，向本院提出再抗告狀，（須附繕本一份及繳
納再抗告裁判費新台幣1,000元）。
中    華    民    國    99    年    4     月    30    日
                                書記官  郭群裕

司法院資訊處製作；財團法人民間司法改革基金會備份。
